臺灣苗栗地方法院民事裁定
111年度再微字第4號
再審聲請人  賴幸汎  

再審相對人  詹爲鈞  
上列當事人間請求侵權行為損害賠償事件，再審聲請人對於中華
民國111年5月31日本院111年度小抗字第1號確定裁定，聲請再審
，本院裁定如下：
    主  文
再審之聲請駁回。
再審程序費用由再審聲請人負擔。
　　理  由
一、聲請再審意旨略以：再審相對人於民國105年11月19日上午1
    0時許與再審聲請人發生爭執，再審聲請人遭再審相對人單
    方毆打，再審相對人事後向再審聲請人提出告訴為誣告，且
    再審相對人作為證人屬於偽證，故原裁定應廢棄，並審酌再
    審相對人之傷害、偽證、誣告犯行而判決再審相對人須賠償
    再審聲請人之損害新臺幣（下同）2萬元等語。
二、按再審之訴，應於30日之不變期間內提起；前項期間，自判
    決確定時起算，判決於送達前確定者，自送達時起算；其再
    審之理由發生或知悉在後者，均自知悉時起算，民事訴訟法
    第500條第1項、第2項前段定有明文。又裁定已經確定，而
    有第496條第1項或第497條之情形者，得準用本編之規定，
    聲請再審，同法第507條亦有明定。復按聲請再審，應依民
    事訴訟法第507條準用第501條第1項第4款規定表明再審理由
    ，此為必須具備之程式。所謂表明再審理由，必須指明確定
    裁定有如何合於法定再審事由之具體情事，始為相當；若僅
    泛言有何條款之再審事由，而無具體情事者，尚難謂已合法
    表明再審理由。如未表明再審理由，法院無庸命其補正。次
    按對於確定裁定聲請再審，主張有民事訴訟法第496條第1項
    第7款至第10款情形之一，而未依同條第2項規定主張宣告有
    罪之判決或處罰鍰之裁定已確定，或因證據不足以外之理由
    ，而不能為有罪之確定判決或罰鍰之確定裁定者，應認未合
    法表明再審理由，其聲請為不合法(最高法院111年度台抗字
    第821號裁定意旨參照)。
三、經查：
  ㈠本件再審聲請人就本院111年度小抗字第1號民事確定裁定（
    下稱原確定裁定）聲請再審，原確定裁定屬不得抗告之裁定
    ，故應於裁定日111年5月31日即告確定，而原確定裁定係於
    111年6月9日送達再審聲請人，有本院送達證書1紙附於原確
    定裁定卷宗可參，則依民事訴訟法第507條準用第500條第2
    項規定，應自裁定送達時之111年6月9日起算再審期間。然
    再審聲請人卻遲至111年9月13日始具狀聲請再審，有本院收
    文戳章可參，顯已逾30日之不變期間。且參以再審聲請人未
    於再審聲請狀內表明其係在裁定確定後始知悉再審理由情事
    ，抑或遵守再審不變期間之證據，依前開規定及說明，再審
    聲請人就原確定裁定聲請再審，並非合法。
　㈡再審聲請人主張其於民國105年11月19日上午10時許遭再審相
    對人單方毆打，再審相對人所為受再審聲請人侵權行為之告
    訴、作證均屬誣告、偽證之情事，而請求再審相對人賠償再
    審聲請人之損害等語，乃係重申其於本院111年度苗小字第2
    4號民事裁定中所為侵權行為損害賠償請求之主張、理由；
    再審聲請人既未對原確定裁定有如何合於法定再審事由之具
    體情事為指摘，自屬未合法表明再審事由，性質上無庸命其
    補正。依前開規定及說明，本件再審之聲請自非合法，應予
    駁回。
四、據上論結，本件再審之聲請為不合法，依民事訴訟法第436
    條之32第4項、第507條、第502條第1項、第95條、第78條，
    裁定如主文。
中　　華　　民　　國　　111 　年　　10　　月　　17　　日
                  民事第二庭  審判長法  官  顏苾涵
　　　　　　　　　
                                    法　官  劉奕榔
　　　　　　　　　　　　　　　　　　
                                    法　官　賴映岑
以上正本係照原本作成。
本裁定不得抗告。
中　　華　　民　　國　　111 　年　　10　　月　　17　　日
                                    書記官　趙千淳